Robin CHEVALIER

Développeur Web

Coordonnées

Adresse

14 Rue Irène Joliot Curie TRAPPES, 78190

Téléphone

0608215693

E-mail

chevalier.robin@yahoo.fr

Compétences

GraphQL

Symfony

VueJS / NuxtJS

NestJS

Magento

RabbitMQ

ElasticSearch

Redis

Docker

Kubernetes

GraphQL

Professionnel doté de plusieurs années d'expérience dans le web, combinées à une solide formation dans le domaine de la programmation web et une forte aptitude à acquérir de nouvelles connaissances. Capable à la fois de travailler en équipe et de fonctionner de manière autonome, je fais preuve d'un solide sens de l'organisation et de compétences avérées en programmation backend et frontend.

Parcours professionnel

2017-06 -Actuel

Développeur Web Full Stack (CDI)

Leaders League, Paris

Maintenance et évolution des différents sites du
groupe Leaders League (leadersleague.com et
magazine-decideurs.com notamment), ainsi que de
son ERP.

- Développement d'APIs PHP (Symfony) en architecture hexagonale, connectées à ElasticSearch pour la lecture et MySQL pour l'écriture, reliées au reste de la stack technique par des évènements diffusés via SimpleBus et RabbitMQ.
- Mise en place de gateways PHP (Symfony) et TypeScript (NestJS) en architecture hexagonale chargées de l'agrégation des données, ainsi que de la validation et du transfert des mutations de données, communiquant avec les projets frontaux via GraphQL, et avec les APIs via SimpleBus et RabbitMQ.
- Maintenance et mise à niveau des APIs legacy (Symfony 2.8): mise en place d'ElasticSearch, raccordement des APIs legacy à SimpleBus et RabbitMQ.
- Développement d'application frontend en VueJS et NuxtJS
- Ecriture de tests unitaires (PhpUnit, Jest) et fonctionnels (Behat, Jest)

Environnement technique: PHP7, Symfony2/3/4, VueJS, NuxtJS, NestJS, RabbitMQ, Kibana, ElasticSearch, Redis, Varnish, MySQL, CQRS, DDD, Event Driven, GraphQL, Git, Ubuntu, PhpStorm, Docker, Kubernetes, PhpUnit, Behat, Jest

2015-12 -2016-05

Ingénieur En Études et Développement (CDI)

Squad, Toulouse

En prestation auprès de la société x2i, maintenance et évolutivité du site e-commerce international d'Hermès sous Magento 1 et 2.

- Mise en page et animation de blocs cms pour navigateurs desktops et mobiles
- Développement d'outils d'administration Magento
- Maintenance du code existant
- Réalisation des sanity tests après déploiement
- Développement de fonctionnalités de la version
 2 du site sous Magento 2

Environnement technique: PHP5, Javascript, Jquery, CSS3, HTML5, MySQL, JSON, XML, Magento, Git / GitLab, Mantis, Redmine, Ubuntu, PhpStorm, Vagrant

2013-11 -2015-07

Développeur Web (Alternance)

Afnic, Montigny Le Bretonneux

Maintenance et évolutivité des sites gérés par l'Afnic

- Mise en place d'une authentification par annuaire LDAP
- Développement du module Registry Lock permettant le verrouillage d'un nom de domaine au niveau du registre
- Maintenance du code existant
- Gestion des déploiements via Capistrano
- Rédaction des documentations techniques et fonctionnelles
- Mise en place de tests unitaires

Environnement technique: PHP5, Javascript, CSS3, HTML4, MySQL, JSON, XML, Symfony1.4, Symfony2, PhpUnit, Git / GitLab, Mantis, Ubuntu, Capistrano

2012-12 -2013-01

Développeur WinDev (Stage)

Segmatech, Paris

Développement d'un logiciel de gestion hôtelière

- Elaboration de la base de données HyperFileSQL
- Conception et développement du module de réservation des chambres
- Conception et développement du module de facturation

<u>Environnement technique</u>: WinDev17, HyperFileSQL, Windows.

2012-06 -2012-08

Développeur PHP (Stage)

General Electric Healthcare, Buc Développement et mise en production d'une interface de gestion de tickets support.

- Développement des outils de gestion et de suivi des contrats (Alertes lorsqu'un contrat arrive à terme, mise à jour et ajout de nouveaux contrats)
- Développement de l'interface des tickets.
 (création et gestion des tickets support)
- Développement d'une interface d'authentification
- Hébergement de l'application sur un serveur Windows interne

Environnement technique: PHP5, CSS, HTML, MySQL, Ajax, WampServer, Windows Server

Formation

2013-11 - Master 1 Responsable De Projets 2015-07 Informatiques: Informatique

IPSSI - Paris

2011-09 - 2013-06

BTS Services Informatiques Aux Organisations: Informatique

Ascencia - Montigny Le Bretonneux